【裁判字號】    98,簡上,123
【裁判日期】    980609
【裁判案由】    傷害等
【裁判全文】
臺灣高雄地方法院刑事判決             98年度簡上字第123號
上  訴  人
即  被  告  甲○○
上列上訴人因傷害等案件，不服本院高雄簡易庭民國98年1 月15
日97年度審簡字第5398號第一審判決（聲請簡易判決處刑案號：
97年度調偵字第854 號），提起上訴，於被告為有罪之陳述後，
本院管轄之第二審合議庭裁定改行簡式審判程序，判決如下：
    主  文
上訴駁回。
甲○○緩刑貳年。
    事實及理由
一、本件上訴人即被告甲○○所犯係死刑、無期徒刑、最輕本刑
    為3 年以上有期徒刑以外之罪，其於審判程序就前揭被訴事
    實為有罪之陳述，經本院告知簡式審判程序之旨，並聽取其
    與公訴人之意見後，認無不得或不宜改依簡式審判程序進行
    之處，爰依刑事訴訟法第273 條之1 第1 項，裁定改依簡式
    審判程序進行，合先敘明。
二、本案經本院審理結果，認第一審判決認事用法及量刑均無不
    當，應予維持，並引用第一審判決書記載之事實、證據及理
    由（如附件）。
三、檢察官上訴意旨以：被告矢口否認犯行，僅因細故便出言侮
    辱及傷害告訴人丙○○，犯後毫無悔意，亦尚未與告訴人達
    成和解，原審僅判處被告拘役50日，顯量刑過輕等語。被告
    上訴意旨則以：伊已與告訴人和解，請求諭知緩刑等語。
四、經查：
（一）按法官於有罪判決中，究應如何量處罪刑，為實體法賦予
      審理法官裁量之刑罰權事項，法官行使此項裁量權，自得
      依據個案情節，參諸刑法第57條所定各款犯罪情狀之規定
      ，於該法定刑度範圍內，基於合義務性之裁量，量處被告
      罪刑。亦即法院行使此項裁量權，應受一般法律原理原則
      之拘束，須符合法律授權之目的、法律秩序之理念、國民
      法律感情及一般合法有效之慣例等規範，並應遵守比例原
      則及平等原則之意旨，否則即可能構成裁量濫用之違法（
      最高法院86年度臺上字第7655號判決參照）。如非有裁量
      逾越或裁量濫用之明顯違法情事，自不得擅加指摘其違法
      或不當，即使上級審對下級審裁量權之審查，亦應同此標
      準，此不僅在保障法官不受任何制度外之不當干涉，更保
      障法官不受制度內的異質干涉，此方符憲法第80條所宣示
      獨立審判之真義。本院認原審已斟酌刑法第57條所規定之
      一切量刑事由，且所量處之刑度尚屬適當，是檢察官上訴
      所指原審量刑過輕云云，難認為有理由，應予駁回。
（二）又被告未曾因故意犯罪受有期徒刑以上刑之宣告，有臺灣
      高等法院被告全國前案紀錄表1 份在卷可按（見本院卷第
      14頁），素行尚佳，且已與告訴人達成和解，並賠償新臺
      幣4 萬元乙情，此有本院98年度簡上附民字第10號刑事附
      帶民事訴訟之和解筆錄在卷可稽（見本院卷第43頁），本
      院審酌被告僅因一時失慮，方罹刑章，且於本院已坦承犯
      行，與被害人達成和解，足見其已知悔悟，經此偵、審程
      序，當知所警惕，信無再犯之虞，認前開所宣告之刑以暫
      不執行為適當，爰併諭知緩刑2 年，以啟自新。
據上論斷，應依刑事訴訟法第455 條之1 第1 項、第3 項、、第
454 條第2 項、第364 條、第368 條、第373 條，第273 條之1
第1項 ，刑法第74條第1 項第1 款，判決如主文。
本案經檢察官乙○○到庭執行職務
中    華    民    國    98    年     6    月     9    日
                  刑事第十一庭  審判長法  官  黃三友
                                      法  官  陳億芳
                                      法  官  林依蓉
以上正本證明與原本無異。
不得上訴。
中    華    民    國    98    年    6     月    10    日
                                      書記官  邱靜銘
附錄本件論罪科刑之法條：
刑法第309條第1項
公然侮辱人者，處拘役或 3 百元以下罰金。
刑法第277條第1項
傷害人之身體或健康者，處 3 年以下有期徒刑、拘役或 1 千元
以下罰金。


司法院資訊處製作；財團法人民間司法改革基金會備份。
